臺灣臺中地方法院刑事判決　　　　　　 100年度訴字第1201號
公　訴　人　臺灣臺中地方法院檢察署檢察官
被　　　告　邱鈺婷
選任辯護人　盧永盛律師
上列被告因偽造文書案件，經檢察官提起公訴（100年度偵字第3
165號），被告於準備程序就被訴犯罪事實為有罪之陳述，經告
以簡式審判程序之旨，並聽取當事人意見後，合議庭裁定由受命
法官獨任進行簡式審判程序，本院判決如下：
    主  文
邱鈺婷犯行使偽造公文書罪，處有期徒刑陸月。緩刑貳年，並應
向公庫支付新臺幣參萬元。
    犯罪事實
一、邱鈺婷於民國99年10月間任職安信國際資產管理顧問股份有
    限公司（下稱安信公司），負責接洽客戶、處理資料送審等
    業務。其於99年11月初某日，為彌補工作上之疏漏，竟基於
    行使偽造公文書之犯意，在臺中市○區○○街13巷20號安信
    公司營業處所內，利用該公司電腦、掃描器等設備，先用掃
    描器讀取經濟部投資審議委員會96年9月7日經審一字第0960
    0325780號函，轉檔為電磁紀錄，再藉由電腦上之文件編輯
    功能，將該函文中之受文者、發文日期、發文字號、主旨、
    說明二之(二)等部分文字修改後（詳細修改內容如附表所示
    ），列印成紙本，以此方式偽造經濟部投資審議委員會99年
    10月25日經審一字第09900325780號函，內容記載核准美商
    PRODEN USA CORP.匯入新臺幣（下同）6千萬元。再於99年
    11 月初某日，將上開偽造函文傳真至兆豐國際商業銀行桃
    園分行（下稱兆豐銀行桃園分行）備查而行使之，致美商
    PRODENUS A CORP.未經經濟部投資審議委員會許可，即匯入
    合計約5900萬元至兆豐國際商業銀行桃園分行帳戶，足生損
    害於安信公司、美商PRODEN USA CORP.、兆豐銀行桃園分行
    及經濟部投資審議委員會對於境外投資管理之正確性。又邱
    鈺婷於100年1月31日犯罪偵查機關未發覺前，主動向臺灣臺
    中地方法院檢察署自首，並願接受裁判。
二、案經邱鈺婷自首、安信公司訴由臺灣臺中地方法院檢察署檢
    察官偵查起訴。
    理  由
一、本案被告所犯係死刑、無期徒刑、最輕本刑為3年以上有期
    徒刑以外之罪，被告於準備程序中就被訴事實為有罪之陳述
    ，經告知簡式審判程序之旨，並聽取公訴人、辯護人及被告
    之意見後，本院合議庭認為適宜而依刑事訴訟法第273條之1
    第1項規定，裁定由受命法官獨任進行簡式審判程序，且依
    刑事訴訟法第273條之2之規定，簡式審判程序之證據調查，
    不受刑事訴訟法第159條第1項、第161條之2、第161條之3、
    第163條之1及第164條至第170條規定之限制，合先敘明。
二、上開犯罪事實，業據被告於檢察官偵訊及本院審理時均坦承
    不諱，復經告訴人安信公司代表人林志誠於偵查中陳述明確
    ，並有被告之人事資料卡、經濟部投資審議委員會96年9 月
    7日經審一字第09600325780號函、偽造之99年10月25日經審
    一字第09900325780號函、兆豐銀行購入外匯水單及手續費
    收入收據3紙（以上均為影本）在卷可憑。被告犯行已堪認
    定。
三、核被告邱鈺婷所為，係犯刑法第216條、第211條之行使偽造
    公文書罪。被告偽造公文書之行為應為行使偽造公文書之高
    度行為所吸收，不另論罪。另被告於犯罪偵查機關未發覺前
    ，主動向臺灣臺中地方法院檢察署自首，此有自首狀附卷足
    參，並接受裁判，核與自首要件相符，依刑法第62條前段規
    定，減輕其刑。爰審酌被告並未前科，其素行尚稱良好，本
    次侵害告訴人安信公司之金額非小，惟被告並未獲得利益，
    且於偵查及審理中均坦承犯行，並極具悔悟之意，犯後態度
    良好，而安信公司代表人於偵訊及本院審理中均陳述願給被
    告自新之機會且原諒被告，另兆豐銀行桃園分行亦具狀稱未
    受實質之財物損害及參酌被告為大學畢業，初入社會之知識
    能力、生活狀況，其犯罪動機為彌補工作上之疏漏及手段等
    一切情狀，量處如主文之刑。又查，被告前未曾因故意犯罪
    受有期徒刑以上刑之宣告，有臺灣高等法院被告前案紀錄表
    在卷可查，其因一時失慮，致為本件犯行，犯後已坦承犯行
    ，態度尚佳，顯見其已有悔悟之心，經此偵審程序與科刑教
    訓，當能知所警惕，信無再犯之虞，本院因認被告所宣告之
    有期徒刑，應以暫不執行為適當，予以宣告緩刑2年。又本
    院為使被告能深知警惕，綜合考量其身分、地位、經濟狀況
    及犯罪情節，以命其履行一定負擔為宜，爰依刑法第74 條
    第2項第4款之規定，命其向公庫支付3萬元，期使其確切明
    瞭其行為所造成之損害，培養正確法治觀念。另偽造之「經
    濟部投資審議委員會99年10月25日經審一字第09900325780
    號函」1張，非被告所有之物，不另為沒收之諭知。末查，
    檢察官另認被告涉犯偽造公印文罪等語，然查，本件被告係
    在安信公司營業處所內，利用該公司電腦、掃描器等設備，
    先用掃描器讀取經濟部投資審議委員會96年9月7日經審一字
    第09600325780號函，轉檔為電磁紀錄，再藉由電腦上之文
    件編輯功能，將該函文中之受文者、發文日期、發文字號、
    主旨、說明二之(二)等部分文字修改後，列印成紙本，以此
    方式偽造經濟部投資審議委員會99年10月25日經審一字第09
    900325780號函，被告並未偽造經濟部投資審議委員會之公
    印文，此經被告於自首狀及偵訊中陳述明確，此外並查無其
    他積極證據證明被告有偽造公印文之犯行，本院原應就此部
    分為無罪之諭知，惟公訴人認此部分犯行為偽造公文書之階
    段行為，是就此部分爰不另為無罪之諭知。
據上論斷，應依刑事訴訟法第273條之1第1項、第299條第1項前
段，刑法第216條、第211條、第62條前段、第74條第1項第1款、
第2項第4款，判決如主文。
本案經檢察官李莉玲到庭執行職務
中    華    民    國    100    年    6    月    8    日
                  刑事第四庭 法  官   黃益茂
以上正本證明與原本無異。
如不服本判決應於收受送達後10日內向本院提出上訴書狀，並應
敘述具體理由；其未敘述上訴理由者，應於上訴期間屆滿後20日
內向本院補提理由書（均須按他造當事人之人數附繕本）「切勿
逕送上級法院」。
                             書記官   蔡秋明
中    華    民    國    100    年    6    月    8    日
附錄論罪科刑法條:
刑法第211條
中華民國刑法第211條
（偽造變造公文書罪）
偽造、變造公文書，足以生損害於公眾或他人者，處 1 年以上
7 年以下有期徒刑。
刑法第216條
（行使偽造變造或登載不實之文書罪）
行使第 210 條至第 215 條之文書者，依偽造、變造文書或登載
不實事項或使登載不實事項之規定處斷。
┌────────────────────────────────────┐
│附表                                                                    │
├────┬───────────────┬───────────────┤
│        │經濟部投資審議委員會96年9月7日│經濟部投資審議委員會99年10月25│
│        │經審一字第09600325780號函     │日經審一字第09900325780號函   │
├────┼───────────────┼───────────────┤
│受文者  │美商DOUBLE SMART INVESTMENT   │美商PRODEN USA CORP.          │
│        │CO. LTD                       │代理人謝萬華會計師            │
│        │代理人謝萬華會計師            │                              │
├────┼───────────────┼───────────────┤
│發文日期│中華民國96年9月7日            │中華民國99年10月25日          │
├────┼───────────────┼───────────────┤
│發文字號│經審一字第09600325780號       │經審一字第09900325780號       │
├────┼───────────────┼───────────────┤
│主旨    │（編號外22004）貴公司申請投資 │（編號外22004）貴公司申請投資 │
│        │設立倍利信投資有限公司一案，復│設立樂登國際有限公司一案，復請│
│        │請  查照。                    │查照。                        │
├────┼───────────────┼───────────────┤
│說明一  │復96年9月3日申請書            │復99年10月20日申請書          │
├────┼───────────────┼───────────────┤
│說明二之│准予投資經營「H0000000般投資 │准予投資經營「F401010國際貿易 │
│（一）  │業。」一項業務。....          │業。」一項業務。....          │
├────┼───────────────┼───────────────┤
│說明二之│准予匯入相當於新臺幣1,000,000 │准予匯入相當於新臺幣60,000,000│
│（二）  │元等值之外幣作為股本投資，惟該│元等值之外幣作為股本投資，惟該│
│        │投資金額應於6個月內完成實行， │投資金額應於1年內完成實行，逾 │
│        │逾期未依原投資計畫開始實行，原│期未依原投資計畫開始實行，原投│
│        │投資案即予撤銷，不另通知。    │資案即予撤銷，不另通知。      │
├────┼───────────────┼───────────────┤
│說明二之│所請保留公司名稱「倍利信投資有│所請保留公司名稱「樂登國際有限│
│（三）  │限公司」一節，照准，惟應於預查│公司」一節，照准，惟應於預查表│
│        │表6個月內之保留期限內辦理公司 │6個月內之保留期限內辦理公司設 │
│        │設立登記，...。（預查表編號：0│立登記，...。（預表編號：09906│
│        │00000000，核發日期96年3月27日 │7225，核發日期99年10月27日）  │
│        │）                            │                              │
├────┼───────────────┼───────────────┤
│正本    │美商DOUBLE SMART INVESTMENT   │美商PRODEN USA CORP.代理人謝萬│
│        │CO.LTD代理人謝萬華會計師      │華會計師                      │
└────┴───────────────┴───────────────┘